臺灣臺南地方法院刑事判決　　　　　　　　　　　　　九十三年度易字第二二三號
　　公　訴　人　臺灣台南地方法院檢察署檢察官
　　被　　　告　壬○○
右列被告因竊盜案件，經檢察官提起公訴（九十三年度偵字第二八二○號），及函請
併案審理（九十三年度偵字第四○五二號），被告於本院審理時就被訴事實為有罪之
陳述，經本院合議庭裁定行簡式審判程序，本院判決如左：
    主  文
壬○○連續毀壞門扇竊盜，累犯，處有期徒刑貳年陸月。
    事  實
一、壬○○於民國（下同）八十八年間，因常業竊盜案件，經法院判處有期徒刑三年
    六月確定，於九十一年一月二十二日經假釋並付保護管束，甫於九十二年一月十
    九日保護管束期滿執行完畢。詎壬○○猶不知悛悔，竟基於意圖為自己不法之所
    有之概括犯意，於九十三年三月六日下午二時許，在附表所示地點，以衣架撬開
    毀壞附表所載各人分租住處屬於門扇一部分之門鎖，進入各人分租之屋內，竊取
    如附表一、二所載之財物。復承前開犯意，於當日下午三時許，在附表三所示之
    地點，持磚塊破壞辛○○所有之車牌號碼三二七二─ＧＨ號自用小客車後車窗玻
    璃後（毀損部分未據告訴），開啟車門，進入車內竊取如附表三所載之財物而得
    手。嗣經辛○○發覺有異，而警當場逮捕壬○○，並自壬○○身上扣得如附表一
    、二、三所載之財物（均業經發還），而知悉上情。
二、案經臺南市警察局第二分局報告臺灣臺南地方法院檢察署檢察官偵查起訴及函請
    併辦審理。
    理  由
一、本件係經被告壬○○於本院當庭表示認罪，而以簡式審判程序加以審理，有本院
    九十三年三月三十一日準備程序筆錄及審判筆錄附卷足憑，則依據刑事訴訟法第
    二百七十三條之二、同法第一百五十九條第二項之規定，不適用傳聞法則有關限
    制證據能力之相關規定，合先敘明。
二、訊據被告壬○○於檢察官偵查中及本院審理時，對於右開事實均坦承不諱（見本
    院九十三年三月二十一日準備程序筆錄、五月三日審理筆錄），經核與附表一、
    二、三所示被害人辛○○、丙○○、癸○○、庚○○、己○○、戊○○、丁○○
    及甲○○於警詢中所陳述之詞大致相符（見臺南市警察局第二分局警卷第三頁至
    第八頁警詢筆錄、臺灣臺南地方法院檢察署九十三年偵字第四○五二號卷內第六
    頁至第八頁警詢筆錄），並有扣押書一紙、贓物認領保管單八紙（見臺南市警察
    局第二分局第十二頁、第十三頁至第十七頁、臺灣臺南地方法院檢察署九十三年
    偵字第四○五二號卷內第九頁至第十一頁），綜上各情相互參酌，被告之自白經
    核與事實相符，足可採信，其竊盜犯行洵堪認定。
三、按門扇具有隔絕防閑作用，而本件各被害人之住處門鎖，均非外掛於門扇以外之
    鎖，而屬於門扇一部分，查被告於前開時、地，先後以衣架撬開毀壞各被害人丙○○、癸○○、庚○○、己○○、戊○○、丁○○及甲○○住處門鎖，破壞門扇
    之防閑功能，竊取財物，核其所為，係犯刑法第三百二十一條第一項第二款之毀
    壞門扇加重竊盜罪；又被告持磚塊損壞被害人辛○○自用小客車，開啟車門竊取
    財物之犯行，原係犯刑法第三百二十條第一項之竊盜罪。被告先後七次毀壞門扇
    加重竊盜及一次普通竊盜之犯行，時間緊接，方法相同，觸犯基本犯罪構成要件
    相同之罪名，顯係基於概括犯意反覆實施，為連續犯，應依刑法第五十六條連續
    犯之規定論以一罪即連續加重竊盜罪，並加重其刑。又被告於附表二所載之時、
    地，竊取財物之犯罪事實，即移送併辦部分（即臺灣臺南地方法院檢察署九十三
    年度偵字第四○五二號），與起訴之犯罪事實，時間緊接、方法相同、有裁判上
    一罪之連續犯關係，業如前述，為起訴效力所及，自為本院審理之範圍，附此敘
    明。按被告於八十八年間，因常業竊盜案件，經法院判處有期徒刑三年六月確定
    ，於九十一年一月二十二日經假釋並付保護管束，甫於九十二年一月十九日保護
    管束期滿執行完畢，有臺灣高等法院被告全國前案紀錄表在卷可按，其於有期徒
    刑之執行完畢後，五年內再犯本件有期徒刑以上之罪，為累犯，應依刑法第四十
    七條之規定遞予加重其刑。爰審酌被告犯罪之動機、目的係貪圖不法利益、手段
    、次數，犯罪所得非高、所生危害非重，前有竊盜犯罪紀錄、素行不佳，惟自警
    詢以迄本院審理時，均坦認上開犯行，顯見態度良好等一切情狀，量處如主文所
    示之刑，以資懲儆。
據上論斷，應依刑事訴訟法第二百九十九條第一項前段、第二百七十三條之一第一項
，刑法第五十六條、第三百二十一條第一項第二款、第四十七條，判決如主文。
本案經檢察官蔡宗聖偵查後提起公訴及函請併辦；主任檢察官乙○○到庭執行職務。
中      華      民      國      九十三      年      五    月    十七    日
                                  臺灣臺南地方法院刑事第三庭
                                        法  官  洪  士  傑
右正本證明與原本無異。
如不服本判決，應於判決送達後十日內，向本院提出上訴狀（應附繕本）。
             書記官  李  佩  珊
中      華      民      國      九十三      年      五    月    十七    日
附表一
    編號    被害人    地點                            失竊物品
    一      丙○○    臺南市○○區○○街二四之一號    十二生肖水晶飾品十
                                                      二個、飾品蛋一個
    二      庚○○    臺南市○○區○○街二四之一號    中華電信二十元電話
                      二樓                            卡一張、隨身聽一台
                                                      、電子辭典一台。
    三      己○○    臺南市○○區○○街二四之五號    電子字典一台、ＣＤ
                      二樓                            十四片、鑰匙二支
    四      癸○○    臺南市○○區○○街二四之五號    隨身聽一台、項鍊飾
                      二樓                            品三條
附表二
    編號    被害人    地點                            失竊物品
    五      戊○○    臺南市○○區○○街二四之五號    隨身聽一台、手錶二
                      二樓                            支
    六      丁○○    臺南市○○區○○街二四之五號    隨身聽一台
                      二樓
    七      甲○○    臺南市○○區○○街二四之五號    ＣＤ四片
                      二樓
附表三
    編號    被害人    地點                            失竊物品
            辛○○    臺南市○○區○○街十六號前      行動電話一支、戒指
                      辛○○所有之車牌號碼三二七二    一支、玉飾四件、新
                      ─ＧＨ號自用小客車              台幣二千六百元
